【裁判字號】    95,聲再,95
【裁判日期】    951110
【裁判案由】    聲請回復原狀及停止裁判之執行
【裁判全文】
臺灣高等法院臺南分院刑事裁定          95年度聲再字第95號
聲 請 人  甲 ○ ○
上列聲請人因聲請再審案件，對於本院94年度少連聲再字第26號
中華民國94年11月16日裁定，聲請回復原狀及停止裁判之執行，
本院裁定如下：
    主      文
聲請駁回。
    理      由
一、本件聲請人甲○○經臺灣高雄監獄向本院聲請回復原狀及停
    止裁判之執行，經本院於民國（下同）九十五年十月五日收
    受聲請狀後，雖本院係以聲再字案件分案受理，惟究其聲請
    書狀內容所載以察，聲請人於本件聲請事項應係「聲請回復
    原狀及停止裁判之執行」，合先敘明。
二、本件聲請意旨略以：聲請人甲○○前經臺灣高等法院臺南分
    院於九十四年五月二十七日以九十四年度少連聲再字第二十
    六號裁定，駁回聲請人就同法院九十四年度重少連上更(三)字
    第四一八號九十三年十二月十五日第二審確定判決之再審聲
    請，聲請人抗告後，復經同法院於九十四年十一月十六日以
    聲請人抗告逾越法定抗告期間而駁回抗告，該裁定認為：「
    抗告人（按即本件之聲請人）因違反性自主案件，經本院裁
    定駁回其再審之聲請後，於九十四年六月七日將裁定正本送
    達於抗告人之同居人即其父鄭金龍合法收受，有附卷之送達
    證書可稽，上開抗告期間既無特別規定，依照首開說明，自
    為五日，則自九十四年六月七日送達裁定之翌日起算，計至
    九十四年六月十二日其抗告期間即已屆滿。乃抗告人延至九
    十四年十一月九日，始行提起抗告，業已逾越法定抗告期間
    ，其抗告顯非合法，應予駁回。」等語，惟聲請人之父非聲
    請人之同居人，此有戶籍謄本可查，聲請人並無收受判決此
    亦是事實，亦非因過失而遲誤期間，故依法聲請回復原狀及
    停止裁判之執行等語。
三、按非因過失，遲誤上訴、抗告或聲請再審之期間，或聲請撤
    銷或變更審判長、受命推事、受託推事裁定或檢察官命令之
    期間者，於其原因消滅後五日內，得聲請回復原狀；又非因
    過失遲誤期間之原因及其消滅時期，應於書狀內釋明之；刑
    事訴訟法第六十七條第一項、第六十八條第二項分別定有明
    文。次按聲請回復原狀，依法本以當事人非因過失不能遵守
    期限者為限，所謂非因過失，係指逾期之緣由非可歸責於當
    事人而言，若其不能遵守期限係由於自誤，即不能謂非過失
    （最高法院21年度抗字第169號判例意旨參照）。
四、經查：本件聲請人甲○○前因違反性自主案件，經本院裁定
    駁回其再審之聲請後，於九十四年六月七日將裁定正本送達
    於台南縣仁德鄉中洲村中洲二十一號處，由聲請人之父鄭金
    龍收受，此有送達證書影本一紙在卷可稽（見本院卷第27頁
    ），並為聲請人所不爭執；上開抗告期間既無特別規定，依
    刑事訴訟法第四百零六條之規定即為五日，則自九十四年六
    月七日送達裁定之翌日起算，計至九十四年六月十二日其抗
    告期間應已屆滿。又所謂「同居人」，係指與應受送達人居
    在一處共同為生活者而言（最高法院32年度上字第3722號判
    例參照），至戶籍地僅係依戶籍法所為之登記事項，本非認
    定住居所之唯一標準，自難僅據其父鄭金龍之戶籍設址與其
    地址不同，即認定非其同居人（最高法院94年度台抗字第06
    87號裁定意旨參照），故本院九十四年少連聲再字第二十六
    號九十四年十一月十六日裁定，依法已合法送達於聲請人，
    應可認定。是以，聲請人以其父親非係其同居人，而主張有
    非因其過失之事由方致遲誤抗告期間云云，即不足採；聲請
    人不能遵守法定抗告期間顯係由於自誤而逾期，而無其他非
    可歸責於當事人之事由，亦足認定。再者，縱聲請人確有回
    復原狀之正當事由，亦應於其原因消滅五日內即提出聲請，
    惟聲請人卻遲於九十五年十月五日，始向本院聲請回復原狀
    及停止裁判之執行，已如上述，則揆諸上揭說明，於法亦有
    未合。
五、據上論斷，聲請人回復原狀及停止裁判執行之聲請，為無理
    由，應不予准許，爰裁定如主文。
中    華    民    國    95    年    11    月    10    日
                  刑事第三庭    審判長法  官  陳義仲
                                      法  官  宋明蒼
                                      法  官  張世展
以上正本證明與原本無異。
如不服本裁定，應於收受本裁定後五日內向本院提出抗告狀。
                                      書記官  魏芝雯
中    華    民    國    95    年    11    月    14    日


司法院資訊處製作；財團法人民間司法改革基金會備份。
